臺灣臺北地方法院交通事件裁定　　　　100年度交聲字第508號
原處分機關　臺北市交通事件裁決所
異　議　人
即受處分人　陳又新
上列異議人即受處分人因違反道路交通管理處罰條例案件，對於
臺北市交通事件裁決所於民國100年3月31日所為之處分（原處分
案號：北市裁罰字第裁22-1AF785586號）聲明異議，本院裁定如
下：
    主  文
異議駁回。
    理  由
一、原處分意旨略以：異議人即受處分人（下稱異議人）所有車
    牌號碼4082-EG號自小客車，於民國100年3月7日12時41分許
    ，在臺北市○○○路○段335號前劃有黃線路段違規停車，而
    遭臺北市停車管理工程處交通助理人員舉發，並依違反道路
    交通管理處罰條例第56條第1項第4款之在設有禁止停車標線
    之處所停車，罰鍰新臺幣（下同）900 元。原處分機關裁決
    書於100年3月31日送達異議人收受，異議人於同日提出本件
    異議。
二、聲明異議意旨略以：異議人固有於上揭時地黃線臨時停車情
    事，惟異議人係因到對面郵局領取招領郵件，不到5 分鐘即
    回到車上，執勤員警（交通助理人員）看到異議人下車，不
    予勸導駛離，卻於異議人離車辦事時始開單，不似人民褓姆
    應有作為；且黃線應與紅線有所區別，所謂微罪不舉，為人
    民公僕之政府官員應體恤人民，執法時宜從寬處理；又異議
    人遭舉發違規停車之處所，非主要幹道，並未影響交通，本
    件有執法過當之嫌，為此，爰聲明異議等云云。
三、按標線，依其型態分類，其中「線條」，係以實線或虛線標
    繪於路面或緣石上，用以管制交通者，而「黃實線」設於路
    側者，用以禁止停車，此觀道路交通標誌標線號誌設置規則
    第149條第1項第1款第4目至明。又按汽車駕駛人在設有禁止
    停車標誌、標線之處所停車，處600元以上1,200元以下罰鍰
    ；第1 項情形，交通勤務警察、依法令執行交通稽查任務人
    員或交通助理人員，應責令汽車駕駛人將車移置適當處所；
    如汽車駕駛人不予移置或不在車內時，得由該交通勤務警察
    、依法令執行交通稽查任務人員或交通助理人員為之。道路
    交通管理處罰條例第56條第1項第4款、第2項定有明文。
四、經查，異議人對其所有前開自小客車於上揭時地，在劃有黃
    線路段停車之行為，並不爭執，並有臺北市停車管理工程處
    單號1AF785586號告發單基本資料、採證彩色照片各1紙在卷
    可稽，足徵異議人在設有禁止停車標誌之處所停車之違規行
    為，洵堪認定。異議人雖執前詞認原處分機關裁決不當，惟
    按行政機關為行政行為，非有正當理由，不得為差別待遇，
    為行政程序法第6 條所揭示之平等原則，亦為行政法上重要
    之一般法律原則，又憲法上所保障之平等權，係以合法權益
    為限，主張平等原則之基礎事實應為合法，亦即處分相對人
    不得要求行政機關為不法行政行為之平等。本件異議人所有
    之上開車輛停放於劃有禁止停車之黃實線路段，勢將影響其
    他車輛出入安全，依前開規定，異議人本不應於該地點停車
    ，致影響周圍道路行車通暢，其僅為貪圖一己方便，任意停
    放車輛，妨害其他車輛通行，違規事證明確，實可認定。異
    議人辯稱執勤員警（交通助理人員）未體恤人民、從寬執法
    乙節，並非其違規之正當理由，縱執勤員警或交通助理人員
    未先予勸導駛離即製單舉發，亦非為異議人可得據以免責之
    事由，況黃實線路段禁止停車，業經法律明文規定，異議人
    應先審視自己是否違規，若有違規即應受裁罰，自不待言。
    準此，原處分機關即臺北市交通事件裁決所依據前揭規定，
    裁處異議人罰鍰900 元，核無違誤，本件異議人之異議為無
    理由，應予駁回。
五、據上論斷，應依道路交通事件處理辦法第18條，裁定如主文
    。
中    華    民    國   100    年    5     月    10    日
                  交通法庭    法  官  詹慶堂
以上正本證明與原本無異。
如不服本裁定，應於裁定送達後5日內向本院提出抗告狀。
                              書記官  蔡易霖
中    華    民    國   100    年    5     月    10    日